臺灣高等法院民事判決　　　　　　　　93年度勞上易字第97號
上　訴　人　甲○○
訴訟代理人　王進炎
被上訴人　　三穩企業股份有限公司
兼
法定代理人　乙○○
共同
訴訟代理人　劉錦隆律師
複代理人　　楊仲傑律師
上列當事人間請求給付資遣費等事件，上訴人對於中華民國93
年7月30日臺灣板橋地方法院93年度勞訴字第55號第一審判決提
起上訴，並為訴之追加，本院於94年4月19日言詞辯論終結，判
決如下：
    主  文
上訴及追加之訴均駁回。
第二審及追加之訴訴訟費用均由上訴人負擔。
    事實及理由
一、本件上訴人上訴聲明原為：(一)原判決駁回上訴人後開請求金
    額部分廢棄。(二)上開廢棄部分，被上訴人應給付上訴人新台
    幣（下同）331,920元及自上訴狀繕本送達翌日即民國93年9
    月22日起至清償止，按年息5%計算之利息（見本院卷第1卷
    第48頁之補正狀）。嗣在本院追加請求勞保失業補助金請求
    權90,720元，及追加資遣費請求金額57,168元，而於上訴聲
    明第(二)項併求為判決：被上訴人應連帶給付上訴人479,808
    元及自92年2月7日起至清償日止按年息5%計算之利息（見本
    院卷第2卷第39頁至第41頁言詞辯論意旨狀及第61頁之言詞
    辯論筆錄）。並變更主張因被上訴人三穩企業股份有限公司
    （下稱三穩公司）自92年2月7日之後，即未依勞動契約給付
    薪資予上訴人，故依勞動基準法第14條第1項第6款規定終止
    系爭勞動契約，及依同法第4項，準用第17條規定，請求被
    上訴人三穩公司給付資遣費。又以上訴人曾於92年10月29日
    向被上訴人三穩公司表示回公司上班，被上訴人三穩公司不
    理，故依內政部74年11月15日（74）台內勞字第357172號函
    釋，請求被上訴人三穩公司應給付非法解僱上訴人爭議期間
    6個月勞保失業補助金90,720元。而因被上訴人三穩公司恐
    無資力，故應由其法定代理人即被上訴人廖銘洲連帶為上開
    給付等語。雖被上訴人不同意。惟核其先後之請求均為因離
    職所生給付，請求之基礎事實同一，依民事訴訟法第446條
    第1項但書及第255條第1項第2款規定，自應准許。合先敘明
    。
二、又本件上訴人起訴主張：伊自80年3月8日起即受雇於被上訴
    人三穩公司，嗣於92年2月7日雖曾向被上訴人表示擬退休，
    並經被上訴人三穩公司口頭准予退休，但終因與退休法令規
    定不符，無法退休，詎被上訴人三穩公司竟未預留預告期間
    ，即強令伊離職，伊依法自得按每月平均工資新台幣（下同
    ）27,660元計算，請求資遣費331,920元及預告工資27,660
    元；又被上訴人三穩公司於伊任職期間，均未給付例假日、
    特別休假日工資，而伊於退休前5年內之每年例假日為72天
    ，及特別休假，均未休畢，故被上訴人三穩公司亦應補發伊
    例假日工資223,920元，及特別休假工資49,788元等情。爰
    依勞動基準法第16條、第17條及第35條至第37條規定，求為
    命被上訴人三穩公司及廖銘洲給付633,288元，及自92年2月
    7日起至清償日止按年息5%計付利息之判決。
三、被上訴人則以：上訴人係自請辭職，並非伊等將之解雇，上
    訴人不得依勞動基準法第17條規定請求給付資遣費，亦不得
    請求預告工資。至上訴人請求給付國定假日、例假日、特別
    休假等假日工資部分，業經原審以92年度勞訴字第38號判決
    伊應給付17,518元確定在案。上訴人就該部分不得再重行起
    訴請求等語，資為抗辯。
四、原審判決上訴人敗訴，上訴人僅就資遣費部分聲明不服，其
    上訴聲明為：(一)原判決駁回上訴人後開請求金額部分廢棄。
    (二)上開廢棄部分，被上訴人應給付上訴人331,920元及自上
    訴狀繕本送達翌日即93年9月22日起至清償止，按年息5% 計
    算之利息（見本院卷第1卷第48頁之補正狀及第2卷第61頁之
    言詞辯論筆錄），其餘則未據聲明不服。嗣於本院追加請求
    被上訴人連帶給付資遣費57,168元及勞保失業補助金90,720
    元，並與上開上訴聲明第(二)項請求之金額合併，而為聲明：
    被上訴人應連帶給付上訴人479,808元及自92年2月7日起至
    清償日止按年息5%計算之利息（見本院卷第2卷第39頁至第
    41頁言詞辯論意旨狀及第61頁言詞辯論筆錄），並變更主張
    上訴人僅係申請退休，全無終止勞動契約之意思，上訴人與
    被上訴人三穩公司間之勞動契約關係仍存在，惟被上訴人三
    穩公司自92年2月7日之後，即未依勞動契約給付薪資予上訴
    人，故上訴人得依勞動基準法第14條第1項第6款規定終止系
    爭勞動契約，及依同法第4項，準用第17條規定，請求被上
    訴人連帶給付資遣費；復再追加訴訟標的勞保失業補助金請
    求權，並主張上訴人於92年10月29日向被上訴人三穩公司表
    示回公司上班，被上訴人三穩公司不理，故依內政部74年11
    月15日（74）台內勞字第3571 72號函釋，請求被上訴人應
    連帶給付非法解僱上訴人爭議期間6個月勞保失業補助金90,
    720元。被上訴人則聲明：上訴及追加之訴均駁回。
五、經查上訴人係自80年3月8日受雇於被上訴人三穩公司，惟業
    於92年2月7日離職，並由被上訴人三穩公司給付15萬元之事
    實，有上訴人提出上載退職日為92年2月7日之勞工保險給付
    申請書為證（見原審93年度板勞調字第34號卷第12頁），且
    為兩造所不爭執，自堪信為真實。至上訴人主張伊於92年2
    月7日並未真正離職，且伊曾於92年10月29日向被上訴人三
    穩公司表示回公司上班，惟遭被上訴人三穩公司拒絕，且始
    終未按月給付薪資，故依勞動基準法第14條第1項第6款規定
    ，終止與被上訴人三穩公司間之勞動契約，伊依同法第14
    條第4項準用第17條規定，得請求被上訴人應連帶給付伊資
    遣費，及被上訴人尚應連帶給付伊勞保失業給付6個月云云
    ，則均為被上訴人所否認。經查：
  (一)上訴人既如前述已於92年2月7日離職，並由被上訴人三穩公
    司給付15萬元，則上訴人與被上訴人三穩公司間勞動契約應
    已合意終止，被上訴人三穩公司自無再按月給付薪資之義務
    。故上訴人主張因被上訴人三穩公司未按月給付薪資，依勞
    動基準法第14條第1項第6款規定，終止與被上訴人三穩公司
    間之勞動契約，已乏所據。況縱認上訴人得依該條款終止勞
    動契約，惟其遲至93年2月23日始起訴請求資遣費（見原審
    93年度板勞調字第34號卷第4頁起訴狀上之法院日期戳），
    亦顯逾勞動基準法第14條第2項所規定之30日除斥期間，則
    其主張依同法第14條第1項第6款、及第4項準用第17條規定
    ，請求被上訴人連帶給付資遣費，洵屬無據。
  (二)次查內政部74年11月15日（74）台內勞字第357172號函釋內
    容為：「勞資雙方因解僱發生爭議，爭議期間勞工未能工作
    ，其工資是否照發，應視雇主解僱行為是否合法而定」（見
    本院卷第2卷第51頁），全係針對勞資雙方因解僱發生爭議
    ，如雇主解僱勞工時，工資是否照發之要件所為之釋示，並
    無關於給付勞保失業補助金之內容，更與本件上訴人主張係
    伊（即勞工）終止勞動契約之情形有別，故上訴人憑以請求
    勞保失業補助金，亦屬無據。
六、綜上所述，上訴人依勞動基準法第14條第1項第6款、第4項
    及17條規定，請求被上訴人連帶給付資遣費331,920元及57,
    168元本息，暨依內政部74年11月15日（74）台內勞字第357
    172號函釋，追加請求被上訴人給付勞保失業補助金90,720
    元本息，均屬無據，不應准許。從而，原審就上開331,920
    元資遣費本息部分，所為上訴人敗訴之判決，並無不合。上
    訴論旨仍執前詞指摘原判決此部分不當，求予廢棄，並為追
    加請求，均為無理由應予駁回。
七、至兩造其餘之攻擊防禦方法，及未經援用之證據資料，經本
    院斟酌後，認均不影響本判決之結果，爰不再一一詳予論述
    。附此敘明。
八、據上論結，本件上訴及追加之訴均為無理由，依民事訴訟法
    第449條第1項、第78條，判決如主文。
中　　華　　民　　國　　94　　年　　4　　月　　 29　　日
                  勞工法庭審判長法  官   鄭雅萍
                                法  官   林恩山
                                法  官   謝碧莉
正本係照原本作成。
不得上訴。
中　　華　　民　　國　　94　　年　　4 　　月　　29　　日
                                書記官   林初枝
